TRẦN ĐẠI HIỆP

Ngày sinh: 12/08/1997

Giới tính: Nam

Điện thoại: 0359986154

Email: daihieptn97@gmail.com

Địa chỉ: Tân đức, Thịnh Đức, Thái Nguyên

Facebook: https://www.facebook.com/tranhieptn



MỤC TIỀU NGHỀ NGHIỆP

Được làm việc và đào tạo trong môi trường chuyên nghiệp, con người năng động và luôn sẵn sàng chia sẻ. Luôn muốn tham gia các dự án thực tế để áp dụng những kinh nghiệm đã có. Từ đó giúp bản thân trau dồi thêm kỹ năng và kinh nghiệm. Không ngừng chia sẻ và học từ đồng nghiệp. Nâng cao tinh thần có trách nhiệm hoàn thành công việc. Làm việc nhóm tích cực.

HỌC VẤN

09/2015 - 06/2020 Đại học Công nghệ thông tin và Truyền thông Thái Nguyên

- Chuyên ngành: Kỹ thuật phần mềm

- Tốt nghiệp loại **Khá**, điểm trung bình 3.03/4.0 (7.67/10)

09/2019 Sinh viên học bổng tài năng Samsung

- Trình độ thuật toán: Advanced

KINH NGHIỆM LÀM VIỆC

26/10/2020 - Nay

Trung tâm nghiên cứu và phát triển điện thoại di động – SVMC

- Làm việc tại bộ phận Network System P

02/2019 - Nay

Lập trình viên react native (Công ty cổ phần Hunonic)

Nghiên cứu và phát triển các sản phẩm điện thông minh IOT.
Phát triển phần mềm điều khiển thiết bị thông minh bằng React native trên nền tảng IOS

IOS: https://apps.apple.com/us/app/hunonic/id1477166197

Nghiên cứu và phát triển ứng dụng DATIC xây dựng bằng React
Native trên nền tảng Android và IOS

Android: https://bom.to/O0kvjqC

IOS: https://bom.to/v1Istgp

- Phát triển ứng dụng hỗ trợ khách hàng cho công ty bằng React native trên nền tảng Android và IOS
- Phát triển API bằng framework codeigniter

06/2019 - 07/2019

Trung tâm nghiên cứu và phát triển điện thoại di động - SVMC (Samsung Vietnam Mobile R&D Center)

- Ôn luyện và làm project android: "Xây dựng ứng dụng theo dõi và quản lý các mẫu điện thoại thông minh Samsung tại các cửa hàng bán lẻ" – Giải nhất cuộc thi làm android project
- Ôn luyện thuật toán (Đỗ bài thi advanced)

03/2018 - 06/2018

Xây dựng website hỗ trợ học thuật toán cho sinh viên ICTU (Khoa công nghệ thông tin - ICTU)

- Website: http://laptrinh.ictu.edu.vn/post/detail.php?id_post=89

26/10/2020 - Nay

Trung tâm nghiên cứu và phát triển điện thoại di động - SVMC

- Làm việc tại bộ phận Network System P

KỸ NĂNG

React native	4/5
Java Android	3/5
PHP	2/5
HTML/CSS/JS	4/5
Git	3/5
Tin học văn phòng (Word, Excel, Power Point)	3.5/5
Làm việc nhóm	3.5/5
Giải khuyến khích cuộc thị Olympic tin học cấn trường	2020
Giải khuyến khích cuộc thi Olympic tin học cấp trường Đạt học bổng tài năng samsung STP 2019	2020 2019
Đạt học bổng tài năng samsung STP 2019	2019
Đạt học bổng tài năng samsung STP 2019 Giải ba cuộc thi Olympic tin học cấp trường	2019 2019

SỞ THÍCH

Đọc sách	Bơi lội
Cầu lông	Bóng chuyền

Chơi game

THÔNG TIN THÊM

Tôi có thực hiện viết hai thư viện cho React native:

- $\circ \quad https://www.npmjs.com/package/react-native-pulsator-native\\$
- o https://www.npmjs.com/package/react-native-smartconfig-swjava